臺灣桃園地方法院民事裁定　　　　　110年度壢簡聲字第196號
抗　告人即
聲　請　人　鄭益群　




相　對　人　淺井悅□　（應受送達處所不明）
上列抗告人即聲請人（以下稱抗告人）聲請公示送達事件，抗告
人就本院於民國110 年10月7 日所為裁定提起抗告，本院裁定如
下：
    主    文
一、原裁定廢棄。
二、准將抗告人對相對人如附件「存證信函」所示意思表示之通
    知為公示送達。
三、聲請及抗告程序費用各新臺幣1,000 元均由相對人負擔。
    理    由
一、本件聲請意旨略以：相對人為桃園市○○區○○○○段○○
    ○○段000 地號土地（下稱系爭土地）之公同共有人，而系
    爭土地同意出售之公同共有人已符合土地法第34條之1 第1
    項之規定，相對人為公同共有人之一，故聲請人依土地法第
    34條之1 第4 項之規定，欲寄發存證信函通知相對人，而相
    對人為日籍人士，經聲請人向戶政事務所查詢相對人之戶籍
    資料，戶政事務所回函表示無相對人設籍資料，聲請人實無
    法知悉其去向，聲請人為維護權益，為此爰依法聲請裁定准
    為公示送達等語。
二、原裁定略以：聲請人未提出曾向相對人居所地桃園市○鎮區
    ○○路0 段000 巷000 號延平路地址（下稱延平路地址）寄
    發存證信函無效果，或相對人現未實際居住於延平路地址之
    資料，尚難認相對人有應為送達處所不明之情形，及聲請人
    已用相當方法探查相對人住居所，仍不知相對人真正之住居
    所，故聲請於法尚有未合，應予駁回等語。
三、抗告意旨略以：聲請人曾於民國110 年8 月13日向相對人之
    延平路地址寄發存證信函，經招領逾期而退回，實已為投遞
    而無效果，此部分之證據聲請人雖漏未提出，但此為可補正
    之事項，原審未命聲請人補正逕予駁回，原審裁定實有不當
    ，爰聲明廢棄原裁定，並准予公示送達等語。
四、按民法第97條規定：「表意人非因自己之過失不知相對人之
    居所者，得依民事訴訟法公示送達之規定，以公示送達為意
    思表示之通知。」查相對人為日籍人士，而聲請人於109 年
    8 月13日曾向相對人之延平路地址寄發存證信函，經招領逾
    期而退回等情，有上開存證信函及回執在卷可參，可認相對
    人確有行方不明之情形，且非因聲請人之過失不知相對人之
    實際居所，原裁定駁回抗告人之聲請，自有不當。抗告意旨
    指摘原裁定不當，求予廢棄，為有理由，爰將原裁定廢棄，
    並更為裁定如主文第2 項所示。
五、據上論結，本件抗告為有理由，依民事訴訟法第490 條第1
    項裁定如主文。
中    華    民    國   110    年    11    月    1     日
                  中壢簡易庭      法  官  張博鈞
　
正本係照原本作成。
本裁定不得抗告。
中    華    民    國   110    年    11    月    2     日
                                  書記官  張季容